【裁判字號】    91,訴,2692
【裁判日期】    920310
【裁判案由】    毒品危害防制條例
【裁判全文】
臺灣高雄地方法院刑事判決                        九十一年度訴字第二六九二號
    公  訴  人  臺灣高雄地方法院檢察署檢察官
    被      告  甲○○
右被告因違反毒品危害防制條例案件，經檢察官提起公訴（九十一年度毒偵字第三四
二七號）及移
    主  文
甲○○連續施用第一級毒品，處有期徒刑拾月。
扣案之注射針筒壹支沒收銷燬之。
    事  實
一、甲○○前因施用毒品案件，先後二次經本院裁定送觀察、勒戒後，因均認無繼續
    施用之傾向，由台灣高雄地方法院檢察署檢察官分別於民國八十七年十月二十一
    日、同年十二月二十四日分別以八十七年度偵字第二三一三○號、八十七年度偵
    字第二六六八三號不起訴處分確定在案。詎甲○○猶不知悔改，竟基於施用毒品
    之概括犯意，自九十一年五月二十四日下午五時三十分許回溯二十四小時內之某
    時起至同年十二月二日下午三時許，連續多次在高雄市○○路九橫岡保齡球館廁
    所內等處施用第一級毒品海洛因。嗣於九十一年五月二十四日下午四時許、同年
    十二月二日晚上八時三十分許，為警分別至高雄縣林園鄉○○村○○○路二巷二
    號內、高雄縣鳳山市○○街九一號內搜索，經採集其尿液送驗而查獲，並扣得注
    射針筒乙支。
二、案經高雄市政府警察局小港分局報告臺灣高雄地方法院檢察署檢察官偵查起訴及
    併送併案審理。
    理  由
一、訊據被告甲○○均坦承於右揭時、地施用第一級毒品海洛因之事實，本院復審酌
    ：
  (一)查被告前因施用毒品案件，先後二次經本院裁定送觀察、勒戒後，因均認無繼續
    施用之傾向，由台灣高雄地方法院檢察署檢察官分別於八十七年十月二十一日、
    同年十二月二十四日分別以八十七年度偵字第二三一三○號、八十七年度偵字第
    二六六八三號不起訴處分確定在案之事實，有本院被告院內索引卡紀錄表、台灣
    高等法院被告全國前案紀錄表及台灣高雄地方法院檢察署刑案資料查註紀錄表各
    乙份在卷可按。是被告於涉本案之前，業已二犯施用毒品之犯行甚明。
  (二)次查，經警將被告於九十一年五月二十四日、同年十二月二日遭查獲時所採取之
    尿液送驗結果，均係呈嗎啡陽性反應，分別有高雄市立凱旋醫院九十一年六月十
    八日高市凱醫檢字第五一一號煙毒尿液檢驗成績書、高雄縣政府衛生局九十一年
    十二月六日九一煙檢字第一九九七號煙毒尿液檢驗成績書各乙份在卷可稽。又經
    本院將被告於九十一年十二月二日遭查獲時所採取之尿液送複驗結果，仍係呈嗎
    啡陽性反應，有高雄醫學大學附設中和紀念醫院編號九二○一─一七○號濫用藥
    物尿液檢驗報告乙份附卷足憑。復查，海洛因施用入人體後水解還原成嗎啡，再
    循嗎啡之代謝方式排出體外，業據行政院衛生署藥物食品檢驗局七十三藥檢壹字
    第○三○二二一號函說明綦詳，且依醫學臨床實驗及根據英國藥學會出版
    Isolation and Indentification of Drugs乙書第二九三頁載明：海洛因經注射
    入人體後，在體內迅速水解成6Monoacety Imorphine，再緩緩繼續水解成嗎啡，
    然後再循嗎啡之代謝方式排出，同書第四三一至四三二頁並載有：嗎啡經注射入
    人體後，約百分之五十以上於八小時內自尿中排出，至二十四小時排出約百分之
    九十，但四十八小時後仍有微量可檢出等語。再者，上開高雄市立凱旋醫院及高
    雄醫學大學附設中和紀念醫院出具之尿液檢驗成績書及檢驗報告均載明係以ＧＣ
    ／ＭＳ（即氣相層析質譜儀分析法）方法檢驗，而該方法之原理係檢品經氣化後
    ，通過層析管分離純化，再將純化後之成分循序送入質譜儀做個別鑑定。因質譜
    儀所測定之圖譜，在化學上被公認具有指紋特性，故可據以完全判定該檢品係為
    何種化合物。職是，台北榮民總醫院即認為「若以氣相層析質譜儀（ＧＣ／ＭＳ
    ）作藥物及其代謝產物之定性及定量分析，幾乎不會有偽陽性反應產生」，此經
    該院八十三年四月七日以八三北總內字第三○五九號函示明確。故被告之尿液經
    以氣相層析質譜儀分析法檢驗，均係呈嗎啡陽性反應，顯見被告應有在前揭犯罪
    時間施用第一級毒品海洛因之行為甚明。
  (三)此外，並有注射針筒乙支扣案可稽，而該針筒經本院送檢結果，亦呈現海洛因陽
    性反應，此有高雄醫學大學附設中和紀念醫院出具之編號九一一二─三五九號檢
    驗報告乙份在卷足憑，益見被告確有施用第一級毒品海洛因甚明。
  (四)綜上所述，被告於二犯施用毒品後，再施用第一級毒品海洛因，事證應屬明確，
    其犯行應堪認定。
二、查海洛因屬毒品危害防制條例第二條第二項第一款所規定之第一級毒品，核被告
    所為，係犯毒品危害防制條例第十條第一項施用第一級毒品罪。被告持有毒品，
    復進而施用，其持有毒品之低度行為，為施用毒品之高度行為所吸收，不另論罪
    。被告先後多次施用第一級毒品海洛因之犯行，時間緊接，所犯構成要件相同，
    顯係基於概括犯意為之，為連續犯，依刑法第五十六條規定，以一罪論，並加重
    其刑。至被告於九十一年五月二十四日下午五時三十分許回溯二十四小時內之某
    時以外施用毒品之犯行，公訴意旨雖未論及，但與其所指於該日施用毒品之犯行
    有連續犯之裁判上一罪之關係，應為起訴效力所及，本院自應併予審判，附此敘
    明。本院審酌被告早已二犯施用毒品，仍不思悔改，竟再犯本案施用毒品犯行，
    品行容非良善；惟考量被告於本院審理時業能坦承犯行，且其施用毒品行為於本
    質上係屬自我戕害行為，並未對社會造成直接而過鉅之損害，反社會性之程度應
    屬較低等一切情狀，量處如主文所示之刑，以資懲儆。此外，扣案之注射針筒乙
    支經檢驗後，則呈現海洛因陽性反應，業如前述。是扣案注射針筒乙支仍殘留海
    洛因殘渣甚明，二者顯難剝離，自應總體視之為毒品，依毒品危害防制條例第十
    八條第一項前段規定，併予宣告沒收銷燬之。
據上論斷，應依刑事訴訟法第二百九十九條第一項前段、毒品危害防制條例第十條第
一項、第十八條第一項前段，刑法第十一條前段、第五十六條，判決如主文。
本案經檢察官張啟祥到庭執行職務。
中      華      民      國      九十二      年      三      月    十    日
                                臺灣高雄地方法院刑事第七庭
                                    法  官  陳信旗
右判決正本證明與原本無異。
如不服本判決，應於送達後十日內，向本院提出上訴狀。
                                    書記官  張家榮
中      華      民      國      九十二      年      三      月    十    日
附錄本判決論罪之法條：
毒品危害防制條例第十條第一項
    施用第一級毒品者，處六月以上五年以下有期徒刑。


司法院資訊處製作；財團法人民間司法改革基金會備份。
